【裁判字號】    97,上訴,280
【裁判日期】    970409
【裁判案由】    毒品危害防制條例
【裁判全文】
臺灣高等法院刑事判決                 97年度上訴字第280號
上  訴  人  臺灣桃園地方法院檢察署檢察官
被      告  甲○○
            乙○○
上二人共同
指定辯護人  徐家福律師
上列上訴人因被告違反毒品危害防制條例案件，不服臺灣桃園地
方法院96年度訴字第1534號，中華民國96年11月28日第一審判決
（起訴案號：臺灣桃園地方法院檢察署95年度偵字第24514號、
96年度偵字第1951號），提起上訴，本院判決如下：
    主  文
上訴駁回。
    理  由
壹、被告乙○○無罪部分：
一、公訴意旨略以：被告乙○○與被告甲○○為男女朋友，2 人
    明知海洛因及甲基安非他命為毒品危害防制條例所管制之第
    一、二級毒品，不得販賣及持有，竟分別基於意圖販賣第一
    、二級毒品而持有之犯意聯絡，於民國95年11月21日至22日
    ，在桃園縣桃園市○○路18號之碧雲天汽車旅館310及311
    號房內，持有第一級毒品海洛因2包（毛重共計7.23公克）
    、第二級毒品甲基安非他命（毛重共計0.43公克），以供不
    特定人前來購買，嗣於95年11月22日中午12時30分許，在上
    址311號房內，為警持臺灣桃園地方法院法官所開立之搜索
    票當場查獲，並扣得海洛因1包（量微無法秤重）、甲基安
    非他命1包（毛重共計0.43公克），海洛因殘渣袋1只、安非
    他命吸食器1組、分裝袋65個、帳冊1本、警察單位車號表1
    張等物。因認被告涉犯毒品危害防制條例第5條第1項意圖販
    賣而持有第一級毒品、同條例第5條第2項意圖販賣而持有第
    二級毒品罪嫌云云。
二、犯罪事實應依證據認定之，無證據不得認定其犯罪事實；又
    不能證明被告犯罪者，應諭知無罪之判決，刑事訴訟法第15
    4條第2項、第301條第1項分別定有明文。再認定被告有罪之
    事實，應憑證據，如未能發現相當之證據，或證據不足以證
    明，自不能以推測或擬制之方法，以為裁判之基礎；且認定
    事實所憑之證據，其為訴訟上之證明，須達於通常一般人均
    不致有懷疑，而得確信其為事實之程度者，始得據為有罪之
    認定，倘其證明尚未達到此一程度而有合理之懷疑存在時，
    尚難為有罪之認定基礎；另苟積極證據不足以為不利於被告
    事實之認定，即應為有利於被告之認定，更不必有何有利之
    證據（30年上字第816號、40年台上字第86號、76年台上字
    第4986號判例參照）。再刑事訴訟法第161條第1項規定：檢
    察官就被告犯罪事實，應負舉證責任，並指出證明之方法。
    因此，檢察官對於起訴之犯罪事實，應負提出證據及說服之
    實質舉證責任。倘其所提出之證據，不足為被告有罪之積極
    證明，或其指出證明之方法，無從說服法院以形成被告有罪
    之心證，基於無罪推定之原則，自應為被告無罪判決之諭知
    ，最高法院著有92年度台上字第128號判例可資參照。
三、本件公訴人認被告乙○○涉犯毒品危害防制條例第5條第1項
    意圖販賣而持有第一級毒品、同條例第5條第2項意圖販賣而
    持有第二級毒品罪嫌，無非以扣案之第一級毒品海洛因殘渣
    袋1只、第二級毒品甲基安非他命1包及法務部調查局鑑定書
    、行政院衛生署管制藥品管理局鑑定書各1紙、扣案之安非
    他命吸食器1組、分裝袋65個、帳冊1本、警察單位車號表1
    張等物、臺灣桃園地方法院搜索票、桃園縣政府警察局大園
    分局搜索扣押筆錄、扣押物品目錄表、帳冊影本、碧雲天桃
    園館旅客住宿報表、警察單位車號表影本各1紙及現場照片2
    幀、證人即警員陳彥宏、鄭自強之證述、證人A1 即游騰鴻
    之證述、被告甲○○、乙○○之供述為其主要論據。然訊據
    被告堅詞否認有何意圖販賣而持有第一級毒品、意圖販賣而
    持有第二級毒品之犯行，並辯稱：因被告甲○○欲搬家，伊
    於95年11月20日上午8、9時載被告甲○○入住碧雲天汽車旅
    館310號房，並以伊名義登記住宿，隨即於當日中午離去，
    不知何以被告甲○○換住311號房，扣案之海洛因、甲基安
    非他命、帳冊等物均非伊所有，伊從未見過，亦不認識游騰
    鴻、阿坤等語。經查：
  (一)查扣案粉末2包送驗後未發現法定毒品成分（合計淨重6.50
    公克，空包裝總重0.72公克），有法務部調查局95年12月22
    日調科壹字第09523050160號鑑定通知書1紙在卷可憑（詳95
    年度偵字第24514號偵查卷第40-1頁）。是檢察官以扣案粉
    末2包為被告乙○○涉犯意圖販賣而持有第一級毒品、意圖
    販賣而持有第二級毒品之證據，即有誤認。
  (二)又查，被告甲○○雖於警詢中供稱：警方所查獲之帳本1本
    係被告乙○○所有，該帳本上之字跡係伊所書寫，伊只是將
    乙○○書寫的紙張內容抄錄在帳本內，該帳本內所記載之「
    硬」代表安非他命，「軟」代表海洛因，「10/12日回10000
    」、「10/13日回20000」等語代表回帳之日期及金額，「米
    黃原1/4 7500」代表米黃色海洛因4分之1錢的金額，「10/1
    7 1/4軟$5000＋1克硬$3500＝8500」代表海洛因4分之1錢及
    1公克安非他命之金額，伊將上開原放於310號房之扣案帳本
    於換房時拿至311號房云云（詳95年度偵字第24514號偵查卷
    第8頁至第11頁），復於偵訊中供稱：本子是伊的，但那不
    是帳冊，上面的資料是伊幫忙抄的，伊將扣案帳本自310號
    房搬至311號房云云（詳95年度偵字第24514號偵查卷第33頁
    至第34頁），惟嗣於偵訊中改稱：「（問：被查獲之小冊子
    是否你的？）是，上面的字也是我寫的。」、「（問：寫這
    是何意？）那是我紀錄自己跟人家拿的毒品。」、「（問：
    上一庭為何稱是你幫忙抄的？）當時我在提藥，不知道自己
    在說什麼。」、「（問：你是否幫乙○○抄的？）不是。」
    、「（問：為何自己拿的為何要拿那麼多？）我自己做八大
    行業，所以用量很大，我只是記載我１個月買多少。」、「
    （問：為何只有記10月那次之後沒有再記？）之後我就很少
    再買。」、「（問：阿華何時去找你？）在當天22日凌晨來
    找我的，我當時是叫他拿海洛因來救我，因為當時我在提藥
    ，當時只有拿一點點來，所以沒有拿錢，且我之前跟他拿毒
    品有欠他錢，當天也順便還他1萬元。小冊子上所記載回多
    少錢就是要還他錢的意思。」云云（詳95年度偵字第24514
    號偵查卷第48頁至第50頁），從而，被告甲○○就帳冊究係
    何人所有？帳冊內容為何？等節，前後供述不一，則該帳冊
    是否為被告乙○○所有用以記載販毒情事，即有可疑。復觀
    之扣案帳冊其上記載內容略如下：「硬」、「軟」、「10/1
    2日回10000」、「10/13日回20000」、「米黃原1/4 7500」
    、「10/17 1/4軟$500 0＋1克硬$3500＝85 00」，而無記載
    回帳部分與販賣第一級毒品海洛因或販賣第二級毒品甲基安
    非他命有關之隻字片語，以佐證該等記載與販賣第一級毒品
    海洛因或販賣第二級毒品甲基安非他命有關，有扣案帳冊影
    本在卷可稽（影本附95年度偵字第24514號偵查卷第26頁）
    ，是公訴人以扣案帳冊為被告乙○○有意圖販賣而持有第一
    級毒品、意圖販賣而持有第二級毒品犯行之論據，尚嫌速斷
    。雖被告甲○○辯稱：扣案帳冊係伊紀錄伊所購買之毒品，
    帳冊上所記載「回」多少錢就是要還錢的意思等語（見95年
    度偵字第24514號偵查卷第48頁至第50頁）或係不可採，然
    並無從證明究係被告乙○○或被告甲○○於何地販賣何種毒
    品予何人，從而，扣案帳冊之記載固屬可疑，然涵義不清而
    無可考，尚不得僅以上開帳冊上有該等記載，遽而推論被告
    乙○○有意圖販賣而持有第一級毒品海洛因、意圖販賣而持
    有第二級毒品甲基安非他命之犯行。
  (三)雖本案扣得第二級毒品甲基安非他命1包（含袋毛重共計0.
    43公克）、安非他命吸食器1組，然經被告甲○○於警詢、
    偵訊及原審準備程序中均供稱：上開扣案甲基安非他命及工
    具均係伊所有，毒品是供己施用，工具是施用毒品所用之物
    等語（詳95年度偵字第24514號偵查卷第8頁、第33頁、原審
    卷第42頁），而被告乙○○均堅決否認持有扣案第二級毒品
    甲基安非他命之事實，是扣案第二級毒品甲基安非他命無從
    為檢察官起訴被告乙○○涉犯意圖販賣而持有第二級毒品之
    證據。
  (四)證人游騰鴻雖於警詢證稱：伊於95年11月20日12時許至乙○
    ○位於碧雲天汽車旅館的310號房內聊天，有見到一些不認
    識的人，向他購買海洛因，而且他還有問伊是否要幫他拿出
    去交易，但為伊所拒絕，伊有看到他在房內以磅秤分裝海洛
    因，伊每次到他租屋處都有看到不同的人向他購買海洛因，
    他都會將購得之海洛因分裝成數十小包，每包0.5公克左右
    ，再以每包新台幣1千元販賣云云（詳95年度偵字第24514號
    偵查卷第101頁至第107頁），復於偵訊中證稱：阿坤鬼鬼祟
    祟拿了一些東西「止一下」，伊認為是毒品，阿坤稱係跟「
    維仔」（指被告乙○○）拿的云云（詳95年度偵字第24514
    號偵查卷第122頁至第124頁），惟證人游騰鴻於原審結證時
    則稱：「（問：你與甲○○、乙○○何關係？）沒有關係，
    我不認識他們。」、「（問：你是如何得知乙○○販毒？）
    我拖車時拖去碧雲天汽車旅館，有一位同行的朋友（指阿坤
    ），他說他要上去拿錢，我跟他不是很熟，我怕他跑掉，我
    跟他一起上去，我上去開門的時候有稍微看到，但實際情形
    我不是很清楚，後來就出來了。」、「（問：你在95年11月
    21日警詢時你指稱你於95年11月20日12時許有到乙○○位於
    碧雲天汽車旅館的310號房內聊天，有見到一些不認識的人
    ，向他購買海洛因，而且他還有問我是否要幫他拿出去交易
    ，但為你所拒絕，你有看到他在房內以磅秤分裝海洛因，是
    否實在？）我是聽朋友阿坤講的。」、「（問：乙○○有無
    要求你拿海洛因去賣？）他是跟阿坤講的。」、「（問：阿
    坤有無說明乙○○是在該房間內販毒？）有稍微提到，聊天
    的時候我有問阿坤乙○○在做什麼，阿坤說他是在賣，我沒
    有問賣何種毒品。」、「（問：既然你沒有問阿坤乙○○在
    賣何種毒品，何以於警詢筆錄明確指稱乙○○販賣海洛因？
    ）我認為我看到的東西是海洛因。」、「（問：海洛因跟安
    非他命、K他命如何自外觀分辨？）我不清楚如何研判，我
    沒有吸毒前科。」、「（問：該次檢舉筆錄中你又稱你每次
    到他租屋處都有看到不同的人向他購買海洛因，他都會將購
    得之海洛因分裝成數十小包，每包0.5公克左右，再以每包
    新台幣1千元販賣，是否實在？）這是阿坤在聊天中向我提
    到的。」、「（問：你有無看到阿坤拿錢給乙○○？）有拿
    錢的動作。」、「（問：有無看到乙○○交付物品給阿坤？
    ）我沒有注意。」、「（問：阿坤離開時是否有帶著不明的
    藥物離開？）我沒有注意。」、「（問：你為何於偵查中稱
    阿坤鬼鬼祟祟拿了一些東西？）我有看到阿坤有拿東西放入
    口袋的動作，我不知道是什麼東西，也沒有看到那包東西。
    」、「（問：阿坤到底有無跟你說他是向乙○○購買毒品？
    ）他沒有講。」、「（問：分裝毒品及毒品的賣價，阿坤是
    在何狀況下跟你說的？）是在離開碧雲天汽車旅館後聊天的
    時候說的。」、「（問：被告乙○○有無要你幫他拿毒品出
    去交易？）他是跟阿坤講，這也是阿坤跟我講。」等語（詳
    原審卷96年11月14日審判筆錄第19頁至第32頁），依上揭證
    人游騰鴻證詞可知其均係聽聞阿坤所述，均未親眼目睹被告
    乙○○或被告甲○○有何販賣何種毒品予阿坤或他人之事實
    ，自難以證人游騰鴻證詞認定被告乙○○有意圖販賣而持有
    第一級毒品海洛因、意圖販賣而持有第二級毒品甲基安非他
    命之犯行。
  (五)本件檢察官未提出適合於證明被告乙○○確有意圖販賣而持
    有第一級毒品海洛因、意圖販賣而持有第二級毒品甲基安非
    他命之之犯罪事實之積極證據，並闡明其證據方法與待證事
    實之關係；原審對於卷內訴訟資料，逐一剖析，參互審酌，
    仍無從獲得有罪之心證，而諭知被告乙○○無罪之判決，自
    無不合。公訴人上訴意旨，仍執陳詞，認被告乙○○有意圖
    販賣而持有第一級毒品海洛因、意圖販賣而持有第二級毒品
    甲基安非他命之罪嫌云云，為無理由，其上訴應予駁回。
貳、被告甲○○免訴部分：
一、公訴意旨略以：被告甲○○與被告乙○○分別基於意圖販賣
    第一、二級毒品而持有之犯意聯絡，於民國95年11月21日至
    22日，在桃園縣桃園市○○路18號之碧雲天汽車旅館310及
    311號房內，持有第一級毒品海洛因2包（毛重共計7.23公克
    ）、第二級毒品甲基安非他命（毛重共計0.43公克），以供
    不特定人前來購買，嗣於95年11月22日中午12時30分許，在
    上址311號房內，為警持本院法官所開立之搜索票當場查獲
    ，並扣得海洛因1包（量微無法秤重）、甲基安非他命1包（
    毛重共計0.43公克），海洛因殘渣袋1只、安非他命吸食器1
    組、分裝袋65個、帳冊1本、警察單位車號表1張等物。因認
    被告甲○○涉犯毒品危害防制條例第5條第1項意圖販賣而持
    有第一級毒品、同條例第5條第2項意圖販賣而持有第二級毒
    品罪嫌云云。
二、公訴意旨認被告甲○○涉犯毒品危害防制條例第5條第1項意
    圖販賣而持有第一級毒品、同條例第5條第2項意圖販賣而持
    有第二級毒品罪嫌，係以：扣案之第一級毒品海洛因殘渣袋
    1只、第二級毒品甲基安非他命1包及法務部調查局鑑定書、
    行政院衛生署管制藥品管理局鑑定書各1紙、扣案之安非他
    命吸食器1組、分裝袋65個、帳冊1本、警察單位車號表1張
    等物、臺灣桃園地方法院搜索票、桃園縣政府警察局大園分
    局搜索扣押筆錄、扣押物品目錄表、帳冊影本、碧雲天桃園
    館旅客住宿報表、警察單位車號表影本各1紙及現場照片2幀
    、證人即警員陳彥宏、鄭自強之證述、證人A1即游騰鴻之證
    述、被告甲○○、乙○○之供述為其主要論據。
三、被告甲○○經合法傳喚未到庭，惟據其於原審堅詞否認有何
    意圖販賣而持有第一級毒品、意圖販賣而持有第二級毒品之
    犯行，並辯稱：扣案之甲基安非他命係供伊自己施用，帳冊
    係記載伊向阿華拿毒品時所做之紀錄，海洛因殘渣袋1只、
    分裝袋、警察單位車號表係阿華所遺留，伊無販賣海洛因、
    甲基安非他命等語。
四、按犯罪事實應依證據認定之，無證據不得認定其犯罪事實；
    又不能證明被告犯罪者，應諭知無罪之判決，刑事訴訟法第
    15 4條第2項、第301條第1項分別定有明文。再認定被告有
    罪之事實，應憑證據，如未能發現相當之證據，或證據不足
    以證明，自不能以推測或擬制之方法，以為裁判之基礎；且
    認定事實所憑之證據，其為訴訟上之證明，須達於通常一般
    人均不致有懷疑，而得確信其為事實之程度者，始得據為有
    罪之認定，倘其證明尚未達到此一程度而有合理之懷疑存在
    時，尚難為有罪之認定基礎；另苟積極證據不足以為不利於
    被告事實之認定，即應為有利於被告之認定，更不必有何有
    利之證據（30年上字第816號、40年台上字第86號、76年台
    上字第4986號判例參照）。再刑事訴訟法第161條第1項規定
    ：檢察官就被告犯罪事實，應負舉證責任，並指出證明之方
    法。因此，檢察官對於起訴之犯罪事實，應負提出證據及說
    服之實質舉證責任。倘其所提出之證據，不足為被告有罪之
    積極證明，或其指出證明之方法，無從說服法院以形成被告
    有罪之心證，基於無罪推定之原則，自應為被告無罪判決之
    諭知，最高法院著有92年度台上字第128號判例可資參照。
    經查：
  (一)查被告甲○○於偵訊中供稱：「（問：被查獲的毒品與扣押
    物是何人的？）…另外有一包海洛因殘渣袋是阿華的…」、
    「（問：阿華的海洛因為何會在該處？）那是他來找我留下
    來的。」、「（問：阿華何時去找你？）在當天22日凌晨來
    找我的，我當時是叫他拿海洛因來救我，因為當時我在提藥
    ，當時只有拿一點點來…」等語（詳95年度偵字第24514號
    偵查卷第49頁至第50頁），並有原審法院搜索票、桃園縣政
    府警察局大園分局搜索扣押筆錄、扣押物品目錄表附卷可佐
    （詳95年度偵字第24514號偵查卷第16頁至第20頁），而扣
    案之第一級毒品海洛因殘渣袋，確含有第一級毒品海洛因成
    分殘留（量微無法稱重），此有法務部調查局95年12月22日
    調科壹字第09523050160號鑑定書在卷為憑（詳95年度偵字
    第24514號偵查卷第40-1頁），足知被告甲○○持有扣案之
    第一級毒品海洛因殘渣袋之事實應堪認定。
  (二)又查，被告甲○○於於警詢、偵訊及原審準備程序中均供稱
    ：扣案甲基安非他命及工具均係伊所有，毒品是供己施用，
    工具是施用毒品所用之物等語（詳95年度偵字第24514號偵
    查卷第8頁、第33頁、原審卷第42頁），並有原審法院搜索
    票、桃園縣政府警察局大園分局搜索扣押筆錄、扣押物品目
    錄表附卷可佐（詳95年度偵字第24514號偵查卷第16頁至第
    20頁），而扣案之第二級毒品甲基安非他命1包（含袋毛重
    共計0.43公克），確含有第二級毒品成分甲基安非他命，此
    有行政院衛生署管制藥品管理局95年12月19日管檢字第0950
    013667號鑑定書在卷為憑（詳95年度偵字第24514號偵查卷
    第112頁），足知被告甲○○持有扣案之第二級毒品甲基安
    非他命之事實應堪認定。
  (三)又被告甲○○因「分別基於施用第一、二級毒品之犯意，於
    95年11月22日下午1時30分許為警採尿回溯26小時及96小時
    內某時，在某不詳處所，分別施用第一級毒品海洛因及第二
    級毒品安非他命各1次。嗣於95年11月22日中午12時30分許
    ，在桃園縣桃園市○○路18號碧雲天汽車旅館311號房內為
    警查獲，並扣得第一級毒品海洛因2包（毛重共計7.23公克
    ）、殘餘海洛因夾鏈袋1只、第二級毒品安非他命1包（毛重
    共計0.43公克）、吸食器1組、分裝袋1包等物。」之犯罪事
    實，業經原審法院於96年2月26日以96年度訴字第269號判決
    判處「甲○○施用第一級毒品，處有期徒刑陸月。扣案之海
    洛因貳包（含袋毛重柒點貳公克）、殘餘海洛因夾鏈袋壹
    只，均沒收銷燬；分裝袋壹包，沒收。又施用第二級毒品，
    處有期徒刑月。扣案之安非他命壹包（含袋毛重零點肆
    公克）、吸食器壹組，均沒收銷燬；分裝袋壹包，沒收。應
    執行有期徒刑捌月。扣案之海洛因貳包（含袋毛重柒點貳
    公克）、殘餘海洛因夾鏈袋壹只、安非他命壹包（含袋毛重
    零點肆公克）、吸食器壹組，均沒收銷燬；分裝袋壹包，
    沒收。」，並於96年3月26日確定在案，此有上開判決及本
    院被告前案紀錄表各1份在卷可按，由是可知，被告甲○○
    於95年11月22日下午1時30分許為警採尿回溯26小時及96小
    時內某時，在某不詳處所，分別施用第一級毒品海洛因及第
    二級毒品安非他命各1次之犯行，業經另案判決處刑確定，
    堪認被告甲○○供稱持有扣案之第一級毒品海洛因、第二級
    毒品甲基安非他命之目的係供本身施用之需，尚足採信。況
    本件被告甲○○被查獲之甲基安非他命僅含袋毛重0.43 公
    克，亦難因扣案之上開甲基安非他命之數量，即遽予推斷上
    開甲基安非他命係被告基於販賣之意圖而販入或持有。至警
    員雖在前揭處所扣得有分裝袋等物，惟單純持有前開物品，
    客觀言之，未必係供販賣毒品之用，被告既需購入毒品供已
    施用，則其自備分裝袋以利分次施用，亦符常理，且市面上
    商家販售塑膠分裝袋通常整包出售，故被告甲○○持有扣案
    分裝袋，亦未違背常情及施用習慣，從而，自不得以在其住
    處扣得分裝袋等物，逕認被告甲○○涉有販賣毒品之行為。
    綜上所述，被告甲○○辯稱其未販賣甲基安非他命予他人，
    扣案之毒品係供己施用等情，尚非全然不可採信。
  (四)扣案粉末2包送驗後未發現法定毒品成分（合計淨重6.50 公
    克，空包裝總重0.72公克）；扣案帳冊之記載固屬可疑，然
    涵義不清而無可考；依證人游騰鴻證詞可知其均係聽聞阿坤
    所述，均未親眼目睹被告乙○○或被告甲○○有何販賣何種
    毒品予阿坤或他人之事實，業如前述，自難以扣案粉末2包
    、扣案帳冊、證人游騰鴻證詞，認定被告甲○○有意圖販賣
    而持有第一級毒品海洛因、意圖販賣而持有第二級毒品甲基
    安非他命之犯行。
  (五)復查，被告甲○○雖於警詢、偵訊均中供稱：警方所查獲之
    警察單位車號表1紙係綽號「阿華」之男子所遺留，伊將上
    開原放於310號房之扣案物於換房時拿至311號房云云（詳95
    年度偵字第24514號偵查卷第8頁至第9頁、第33頁至第34頁
    ），而上揭扣案之警察單位車號表1紙係警員陳彥宏、鄭自
    強於95年11月22日持原審法院搜索票於桃園縣桃園市○○路
    18號之碧雲天汽車旅館311號房內查獲扣案，業據證人及警
    員陳彥宏、鄭自強於原審審理時具結證實（詳原審卷96年11
    月14日審判筆錄第4頁、第10頁），並有原審法院搜索票、
    桃園縣政府警察局大園分局搜索扣押筆錄、扣押物品目錄表
    、帳冊影本附卷可佐（詳95年度偵字第24514號偵查卷第16
    頁至第20頁），惟查，被告甲○○何以持有警察單位車號表
    1紙固屬可疑，而被告甲○○上揭辯解，或非屬真正，然尚
    不得僅以被告甲○○持有警察單位車號表1紙，遽而推論被
    告甲○○持有該資料即係為從事不法，以躲避警員追緝之情
    。
  (六)本件檢察官未提出適合於證明被告甲○○確有意圖販賣而持
    有第一級毒品海洛因、意圖販賣而持有第二級毒品甲基安非
    他命之犯罪事實之積極證據，並闡明其證據方法與待證事實
    之關係；原審對於卷內訴訟資料，逐一剖析，參互審酌，仍
    無從獲得有罪之心證，認本件被告甲○○所犯僅止於非法持
    有第一級、第二級毒品罪，公訴意旨認被告甲○○涉犯意圖
    販賣而持有第一級毒品海洛因、意圖販賣而持有第二級毒品
    甲基安非他命罪，尚有未洽。
五、末按案件有曾經判決確定之情形者，應諭知免訴之判決，刑
    事訴訟法第302條第1款定有明文。查被告甲○○於95年11
    月22日下午1時30分許為警採尿回溯26小時及96小時內某時
    ，在某不詳處所，分別施用第一級毒品海洛因及第二級毒品
    安非他命各1次之犯行，業經另案判決處刑確定，已如前述
    ，本件被告甲○○所犯持有扣案之第一級毒品海洛因、第二
    級毒品甲基安非他命之行為，既為其施用海洛因、甲基安非
    他命之高度行為所吸收，自為前開判決既判力所及，揆諸首
    揭說明，原審為免訴之判決，亦無違誤。公訴人上訴意旨，
    仍認被告甲○○涉犯意圖販賣而持有第一級毒品海洛因、意
    圖販賣而持有第二級毒品甲基安非他命之罪嫌云云，即無理
    由，其上訴亦應駁回。
六、被告甲○○經合法傳喚，無正當理由未到庭，爰不待其陳述
    ，逕行判決，併此敘明。
據上論斷，應依刑事訴訟法第368條、第371條，判決如主文。
本案經檢察官侯千姬到庭執行職務。
中    華    民    國    97    年    4    月     9     日
                    刑事第一庭審判長法  官  葉騰瑞
                                    法  官  王炳梁
                                    法  官  莊明彰
以上正本證明與原本無異。
檢察官如不服本判決，應於收受送達後10日內向本院提出上訴書
狀，其未敘述上訴之理由者並得於提起上訴後10日內向本院補提
理由書（均須按他造當事人之人數附繕本）。
                                    書記官  吳金來
中    華    民    國    97    年    4    月     9     日


司法院資訊處製作；財團法人民間司法改革基金會備份。
